# 关于长投在小企业会计准则转换

提问人：papaxiongdexia 时间：2020-06-30 08:05:07
陈版主及各位老师
请教您们个问题，客户之前执行的是小企业会计准则，所以根据小企业会计准则第二十三条的规定，应当以成本来进行计量。现在客户是个集团公司，其下面的子公司收购另外一家子公司75%的份额。实际上构成同一控制下的企业合并（先不考虑小准则没有企业合并的问题）
那么，比如被合并方实收资本 300 万，资本公积 100 万，未分配利润 100 万。原本如果是同控的情况那么应当按照 500万来确认长期股权投资的初始成本。但如果现在是小企业准则下，另外一家子公司之前只支付了 300 万元（实收资本的金额）来作为对价。那么就应当长投是做 300 万
现在，客户想要转为企业会计准则，因此，根据企业会计准则第 38 号第 5 条第一点的规定“根据《企业会计准则第 20号-企业合并》属于同一控制下企业合并产生的长期股权投资，尚未摊销完毕的股权投资差额应全额冲销，并调整留存收益，以冲销股权投资差额后的长期股权投资账面余额作为首次执行日的认定成本”
根据这个规定，我有以下 2 个疑问
第一：文中“尚未摊销完毕的股权投资差额应全额冲销，并调整留存收益”我没有理解，为什么长期股权投资还有尚未摊销完毕的？
第二：如果结合客户的情况，那我是不是应当还是以净资产 500 万来确认长投，并同时将现在长投成本 500 万与之前确认的长投 300 万之间的差额调整资本公积-股本溢价还是说冲销留存收益？
感谢您的回复~

回答人：chenyiwei
你所引用的 38 号准则第五条规定实际上是针对 2006 年准则转换时原《企业会计制度》下对子公司权益法核算确认的股权投资差额，而你现在并不涉及这个问题。
应当还是以净资产 500 万来确认长投，并同时将现在长投成本 500 万与之前确认的长投 300 万之间的差额调整资本公积——资本溢价。